臺灣高雄地方法院刑事判決　　　　　　　　　　　　九十一年度易字第二九七０號
　　公　訴　人　臺灣高雄地方法院檢察署檢察官
　　被　　　告　丙○○
右列被告因侵占案件，經檢察官提起公訴（九十一年度偵字第一八００九號），本院
判決如左：
    主  文
丙○○意圖為自己不法之所有，而侵占自己持有他人之物，處有期徒刑參月，如易科
罰金以參佰元折算壹日。
    事  實
一、丙○○於民國九十年十一月十九日，向設於高雄市苓雅區○○○路八八五號之乙
    ○○○有限公司（下稱成大公司），租得車牌號碼ＸＸ－三０六０號自用小客車
    一部，約定租賃期間為一日，每日租金新臺幣（下同）一千五百元。丙○○於租
    得上開自用小客車後，竟意圖為自己不法之所有，於承租期限屆至時，拒不返還
    該車，亦未支付租金，經成大公司於九十一年三月二十七日以存證信函請求丙○
    ○返還該車並給付租金，丙○○均置之不理，將上開自用小客車侵占入己。迨至
    九十一年七月八日，成大公司負責人甲○○向高雄市警察局苓雅分局報案並提出
    侵占告訴，丙○○始於九十一年七月十一日、七月十九日各匯一萬元至甲○○之
    妻洪麗娟帳戶以支付一個月之租金，再於同年八月十一日將該車交由其友人轉交
    予其女歐淑惠開至苓雅分局交由警方，警方再聯繫甲○○取回該車。
二、案經成大公司代表人甲○○訴由高雄市政府警察局苓雅分局報請臺灣高雄地方法
    院檢察署檢察官偵查起訴。
    理  由
一、訊據被告丙○○坦承於前揭時地向告訴人成大公司租用上開自用小客車，並僅於
    九十一年七月十一日、同年七月十九日各匯款一萬元至甲○○之妻洪麗娟帳戶，
    及於同年八月十一日將該車交由其友人轉交予其女歐淑惠開至苓雅分局交由警方
    ，警方再聯繫甲○○取回該車之事實，惟否認有何侵占犯行，辯稱因胃出血住院
    三次，生病才疏於跟告訴代理人聯絡云云。惟查右揭事實，業據告訴人成大公司
    代表人甲○○於警詢、偵查中及本院審理時指訴綦詳，且經證人即被告之女歐淑
    惠證稱於警詢時及偵查中分別證稱：「我父親叫一年籍不詳之朋友於九十一年八
    月十一日十四時許聯絡我至高雄市後火車站九如路上將該車交給我，並請我將該
    車交給苓雅分局洪偵查員」、「我父親託其朋友將車牽至後火車站那邊，他朋友
    再打電話通知我去牽的」等語，復有上開自用小客車新領牌照登記書、租賃契約
    書被告身分證及駕駛執照影本、存證信函、成大公司營利事業登記證各一件及匯
    款回條二件為證，核與前揭事實相符。被告雖以前揭辯詞為由，否認有侵占之犯
    意，並提出診斷證明書一件為證，惟依該診斷證明書所載，被告係於九十年十一
    月十九日至彰化基督教醫院急診求治，留院觀察後於同年十一月二十二日出院，
    共僅留院四天，而被告自九十年十一月十九日租得該自用小客車後，迄至九十一
    年八月十一日始歸還該車，被告占有期間長達八月餘，被告若確有返還該車之意
    ，應有充分時間與告訴人聯絡並返還該車，參以而被告於租得該車後，長時間竟
    未支付租金，經告訴人以存證信函催告還車又置之不理，至告訴人向警方報案後
    始清償部分租金及返還該車，被告就該車確有不法所有之意圖及侵占之故意，應
    可認定。被告所辯顯係卸責之詞，不足採信，本件事證明確，被告犯行洵堪認定
    ，應依法論科。
二、核被告所為，係犯刑法第三百三十五條第一項之普通侵占罪。爰審酌被告於租得
    上開自用小客車後，長期不給付租金，亦不返還該車，守法觀念薄弱，犯後飾詞
    卸責，態度不佳，惟年齡已高等一切情狀，量處如主文所示之刑，並諭知易科罰
    金之折算標準。
據上論斷，應依刑事訴訟法第二百九十九條第一項前段，刑法第三百三十五條第一項
、刑法第四十一條第一項，罰金罰鍰提高標準條例第一條前段、第二條，判決如主文
。
本案經檢察官林慧美到庭執行職務。
中      華      民      國    九十一    年     十二     月      十      日
                                臺灣高雄地方法院刑事第二庭
                                        法  官  陳業鑫
右正本證明與原本無異。
如不服本判決，應於判決送達後十日內，向本院提出上訴狀。
                                        書記官  陳素徵
中      華      民      國    九十一    年     十二     月      十      日
附錄本判決所論罪法條：
刑法第三百三十五條第一項
意圖為自己或第三人不法之所有，而侵占自己持有他人之物者，處五年以下有期徒刑
、拘役或科或併科一千元以下罰金。
